臺灣基隆地方法院刑事判決　　　　　　 94年度簡上字第101號
上　訴　人　臺灣基隆地方法院檢察署檢察官
被　　　告　丁○○
　　　　　　　　　　（另案於臺灣臺北監獄臺北分監執行中）
上列上訴人因被告竊盜案件，不服本院基隆簡易庭中華民國94年
7月5日第一審簡易判決（聲請案號：臺灣基隆地方法院檢察署94
年度速偵字第304號）提起上訴，及移送併案辦理（臺灣宜蘭地
方法院檢察署94年度偵字第2195號、臺灣板橋地方法院檢察署94
年度偵字第12035、12877號），本院管轄之第二審合議庭判決如
下：
    主  文
原判決撤銷。
丁○○連續竊盜，累犯，處有期徒刑陸月，如易科罰金以參佰元
折算壹日。
    事  實
一、丁○○曾於民國88年6月4日，因竊盜案件，經臺灣宜蘭地方
  　法院判處有期徒刑1年，於刑之執行前令入勞動場所強制工
    作3年確定，於91年10月31日執行完畢，猶不知悔改。基於
    意圖為自己不法所有之概括犯意，分別於：
  (一)94年6月13日21時許，在基隆市基隆火車站前，見甲○○所
    有車號LOP-485號機車（原審事實欄誤載為LPO-485號，該機
    車係先於94年6月3日下午1時許，在基隆市○○區○○路393
    巷口，遭不詳姓名之人竊取，且於該不詳姓名之人持有中而
    停放於該處）之機車鑰匙未拔下，見四下無人，乃徒手將之
    啟動機車電門後竊取得手，供己代步之用。嗣於94年6月14
    日11時50分許，其騎乘上開機車，行經台北縣瑞芳鎮○○○
    路81.5公里處時為警查獲。
  (二)94年7月6日凌晨1時45分許，在宜蘭縣宜蘭市火車站第1月台
    內，丁○○見他人託鐵路局運送之車號G9D-783號機車之機
    車鑰匙未拔下，且鐵路局宜蘭站員工丙○○亦未注意，乃徒
    手啟動機車之電門竊取得手，其將機車牽出月台到達宜蘭火
    車站前廣場處時，因行跡可疑，為警盤查而當場查獲。
  (三)94年7月13日22時42分許，丁○○行經台北縣板橋市○○○
    路○段186號曾國星住所前，見無人注意，徒手竊取戊○○所
    有放置於該址之皮鞋1雙，得手後供己穿著使用。嗣於同日
    23 時10分許，戊○○欲返家離去之際，發現皮鞋不見，乃
    會同友人曾國星、黃定源在附近找尋，旋於同日23時30分許
    ，在同路段100號土地公廟前，發現丁○○穿著上開皮鞋，
    經報警後當場查獲。
  (四)94年7月30日10時30分許，在台北縣樹林市○○路○段35號之
    1之屈臣氏百佳股份有限公司樹林分公司（下稱屈臣氏樹林
    門市）內，趁店員葉君劭疏未注意之際，下手竊取放置在購
    物架上之龍角散2盒及電池12顆（約值新台幣437元），得手
    後，於逃離現場時，因觸動警報器為店員葉君劭察覺，報警
    處理，為警當場查獲。
二、案經臺北縣政府警察局瑞芳分局報告臺灣基隆地方法院檢察
    署檢察官聲請簡易判決處刑。又經宜蘭縣警察局宜蘭分局報
    告臺灣宜蘭地方法院檢察署檢察官移送併案辦理。再經臺北
    縣政府警察局板橋分局、樹林分局報告臺灣板橋地方法院檢
    察署檢察官分別移送併案審理。
    理  由
一、訊據被告丁○○坦承上開犯罪事實不諱，核與被害人王子詮
    、戊○○於警詢時之指述內容相符，並經證人曾國星、黃定
    源、葉君劭於警詢中證述明確，復有贓物認領保管收據3紙
    、車輛竊盜、車牌失竊資料個別查詢報表、機車失竊照片2
    張、監視錄影列印畫面4張、失竊皮鞋照片2張在卷可參，其
    自白與事實相符，可以採信，事證明確，被告犯行堪以認定
    。
二、核被告所為，係犯刑法第320條第1項竊盜罪。其所為4件竊
    盜行為，時間緊接，所犯罪名相同，顯係出於概括之犯意為
    之，為連續犯，爰依刑法第56條之規定以竊盜一罪論，並加
    重其刑。被告有事實欄所載有期徒刑執行完畢之情形，其於
    5 年以內再犯本件有期徒刑以上之罪，為累犯，依刑法第47
    條規定遞加重其刑。原審以被告所為事實欄一(一)之犯行罪證
    明確，援引刑法第320條第1項、第47條、第41條第1項、罰
    金罰鍰提高標準條例第1條前段、第2條，量處被告有期徒刑
    5月，並諭知易科罰金之折算標準，固非無據，惟被告另犯
    事實欄一(二)(三)(四)所載之刑法第320條第1項竊盜犯行，與原審
    認罪科刑之事實欄一(一)部分有連續犯之裁判上一罪關係，應
    為聲請簡易判決處刑效力所及併為審理，惟原審未及斟酌此
    點，容有未洽，檢察官持此提起上訴，指摘原審判決不當，
    非無理由，自應由本院管轄之第二審合議庭將原審判決予以
    撤銷改判。爰審酌被告素行不端，有多次竊盜前科，經執行
    有期徒刑完畢，猶不知悔改，一再犯竊盜罪，顯見其法治觀
    念薄弱，且極不知尊重他人之財產權，又其正值壯年，不思
    以己力獲取財物，妄想以竊盜之手段快速取得財物，行為殊
    不足取，及其犯罪手段、竊得財物價值及犯後態度等一切情
    狀，量處如文所示之刑，併諭知易科罰金之折算標準，以示
    儆懲。
據上論斷，應依刑事訴訟法第455條之1第1項、第3項、第369條
第1項前段、第299條第1項前段，刑法第56條、第320條第1項、
第47條、第41條第1項前段，罰金罰鍰提高標準條例第1條前段、
第2條，判決如主文。
本案經檢察官乙○○到庭執行職務。
中　　華　　民　　國　　94　　年　　10　　月　　20　　日
                  刑事第二庭審判長法  官    王福康
                                  法  官    齊  潔
                                  法  官    何怡穎
以上正本證明與原本無異。
本判決不得上訴。
中　　華　　民　　國　　94　　年　　10　　月　　20　　日
                                  書記官    李繼業
附錄論罪法條
刑法第320條第1項：
意圖為自己或第3 人不法之所有，而竊取他人之動產者，為竊盜
罪，處5年以下有期徒刑、拘役或500元以下罰金。
